【裁判字號】    92,聲判,91
【裁判日期】    920917
【裁判案由】    聲請交付審判
【裁判全文】
臺灣高雄地方法院刑事裁定                          九十二年度聲判字第九一號
    聲  請  人  丙○○
    聲  請  人  甲○○
    共同代理人  林敏澤律師
    被      告  丁○○
    被      告  乙○○
右列聲請人因告訴被告等竊盜案件，不服臺灣高等法院高雄分院檢察署檢察長於中華
民國九十二年七月二十九日駁回再議之處分（九十二年度上聲議字第七五五號），聲
請交付審判，本院裁定如左：
    主  文
聲請駁回。
    理  由
一、聲請意旨如附件刑事聲請交付審判狀所載。
二、按告訴人不服上級法院檢察署檢察長或檢察總長認再議為無理由而駁回之處分者
    ，得於接受處分書後十日內委任律師提出理由狀，向該管第一審法院聲請交付審
    判。法院認為交付審判之聲請不合法或無理由者，應駁回之。刑事訴訟法第二百
    五十八條之一、第二百五十八條之三第二項前段分別定有明文。
三、本件聲請人即告訴人丙○○、甲○○分別於民國九十二年三月二十日及三十一日
    以被告丁○○、乙○○二人涉犯竊盜罪嫌，向臺灣高雄地方法院檢察署檢察官提
    出告訴，經該檢察署檢察官於九十二年六月三十日以九十二年度偵字第二九三八
    號不起訴處分後，聲請人不服，聲請再議亦經台灣高等法院高雄分院檢察署檢察
    長於九十二年七月二十九日以九十二年度上聲議字第七五五號認再議為無理由而
    駁回再議在案。
四、按刑事訴訟法第二百五十八條之一增設之交付審判制度，其立法意旨，乃係對於
    「檢察官不起訴或緩起訴裁量權」制衡之一種外部監督機制，亦即藉由該制度，
    由法院對檢察官所為不起訴或緩起訴之處分是否正確加以審查，以防止檢察機關
    濫權，故依此立法精神，法院就聲請交付審判案件之審查，所得調查證據之範圍
    ，應以偵查中曾顯現之證據為限，不可就告訴人新提出之證據為調查，亦不可蒐
    集偵查卷以外之證據，否則將與刑事訴訟法第二百六十條再行起訴之規定相混淆
    ，有臺灣高等法院九十一年四月二十五日刑事庭庭長法律問題研究會議結論可資
    參考。而法院於審查交付審判之聲請有無理由時，除認為告訴人所指摘不利被告
    之事證未經檢察機關詳為調查或斟酌，或不起訴處分書所載理由違背經驗法則、
    論理法則或其他證據法則，否則不宜率予交付審判，亦為司法院配合該制度之實
    施，同時於九十一年二月八日以（九一）院臺廳刑一字第０四三九四號函令修正
    法院辦理刑事訴訟案件應行注意事項第一百一十八條所明揭。
五、經查：
(一)原偵查之臺灣高雄地方法院檢察署檢察官偵查結果，認(1)系爭之防曬日霜、黑斑
    霜、去角質、柔軟水、保濕精華霜、黑斑洗顏霜各一百罐等物品均係被告丁○○
    售予告訴人丙○○公司之貨物，此據告訴人丙○○、丁○○供陳在卷，並有貨物
    明細單一紙在卷足稽，是被告丁○○與告訴人丙○○間確有生意上往來之交易行
    為無訛。(2)證人藍正林於偵查中證稱曾於九十一年二月間，在告訴人公司內，看
    見被告丁○○來要貨款，但告訴人丙○○不給，當時有聽到告訴人丙○○叫被告
    丁○○將貨通通搬回去等語；證人葉秉隆亦證稱曾有一次聽到有人和告訴人丙○○吵鬧，告訴人丙○○說要對方把貨搬回去等語；證人陳惠湘則證稱伊係於九十
    年底開始在告訴人公司上班，期間曾見過被告丁○○進出公司三、四次，伊知道
    丁○○有來要貨款等語，足認被告二人所言應係真實。(3)被告丁○○因告訴人丙○○未給付貨款而將貨物搬回，並請被告乙○○在場見證並簽收乙節，有退貨單
    一紙在卷足稽，是被告丁○○並無不法所有之意圖甚明，故為不起訴處分。
(二)臺灣高等法院高雄分院檢察署檢察長除引用原偵查檢察官之認定外，並認：(1)被
    告丁○○於原檢察官偵查中僅承認有收到面額七萬九千元之支票，但該支票是退
    還互助會的款項，並非貨款，被告丁○○亦否認有收到十一萬元之現金貨款，況
    聲請人所提出之售貨單據，被告丁○○亦未在據上註明貨款付訖。是再議意旨聲
    請人謂與被告丁○○之交易已銀貨兩訖尚乏證據。(2)證人藍正林、葉秉隆均證稱
    有聽到聲請人說要對方把東西搬回去；而證人陳惠湘，係聲請人公司之職員，其
    上班時曾見過被告丁○○進出公司三、四次，也知道被告丁○○有來要貨款，益
    證被告丁○○因告訴人丙○○未付貨款，而將貨物搬回，其無不法所有之意圖甚
    明，至被告候建成係被告丁○○請其在場見證者，亦無任何不法所有之意圖，二
    人均無從以竊盜罪相繩，而維持原檢察官所為之不起訴處分，駁回聲請人再議之
    聲請等情，經本院審核結果，認原偵查檢察官所為之不起訴處分及臺灣高等法院
    高雄分院檢察署所為之處分書，其採證與認事用法，均無違背經驗法則、論理法
    則與證據法則之處。
(三)此外，依前開說明，法院就聲請交付審判案件之審查，其調查證據之範圍，應以
    偵查中曾顯現之證據為限，不可就告訴人新提出之證據為調查，亦不可蒐集偵查
    卷以外之證據，是聲請人於向本院提出本件聲請交付審判後，又請求傳訊未曾於
    偵查程序中訊問過之證人孫瑀黛、邱炳傑、林益民三人，惟此顯有違聲請交付審
    判制度之精神，尚難准許，附此敘明。
六、綜上所述，前開不起訴處分及駁回再議理由暨事證，經本院調閱前開卷證核閱屬
    實，而聲請人聲請交付審判指摘之事實，於前開不起訴處分書及駁回再議處分書
    皆已詳細論列說明。而檢察官為不起訴處分之理由，亦無何違背經驗法則、論理
    法則或其他證據法則之情事，本院因認本件並無「告訴人所指摘不利被告之事證
    未經檢察機關詳為調查或斟酌，或不起訴處分書所載理由違背經驗法則、論理法
    則或其他證據法則」等得據以交付審判之事由存在。從而，本件聲請為無理由，
應予駁回。
據上論斷，依刑事訴訟法第二百五十八條之三第二項前段，裁定如主文。
中      華      民      國      九十二      年      九    月    十七    日
                                        臺灣高雄地方法院刑事第八庭
                                            審判長法  官  曾  逸  誠
                                                  法  官  盧  怡  秀
                                                  法  官  謝  雨  真
右正本證明與原本無異。
不得抗告。
                                                  書記官  陳  威  志
中    華    民    國      九十二      年      九      月      十七      日


司法院資訊處製作；財團法人民間司法改革基金會備份。
